最高法院刑事判決　　　　　　　　　　　　　　　九十三年度台上字第六五五二號
　　上　訴　人　甲○○
右上訴人因違反槍砲彈藥刀械管制條例案件，不服台灣高等法院中華民國九十三年九
月二十九日第二審更審判決（九十三年度上更(二)字第四四七號，起訴案號：台灣板橋
地方法院檢察署八十七年度偵字第二六四二號），提起上訴，本院判決如左：
    主  文
上訴駁回。
    理  由
按刑事訴訟法第三百七十七條規定，上訴於第三審法院，非以判決違背法令為理由，
不得為之。是提起第三審上訴，應以原判決違背法令為理由，係屬法定要件。如果上
訴理由狀並未依據卷內訴訟資料，具體指摘原判決不適用何種法則或如何適用不當，
或所指摘原判決違法情事，顯與法律規定得為第三審上訴理由之違法情形，不相適合
時，均應認其上訴為違背法律上之程式，予以駁回。本件原判決認定上訴人甲○○於
民國八十六年三月間，未經許可，在台北縣鶯歌鎮○○○街十一號住處，以其所有之
金屬槍管、彈簧、鐵條、火藥、金屬彈頭、砂輪機、及改造工具等物，同時進行槍枝
及彈藥之製造，並將所購買之其中一支玩具手槍改造成可擊發適用子彈具有殺傷力之
槍枝；又將火藥、底火及金屬彈頭加裝於金屬玩具子彈內，製成具有殺傷力之子彈九
顆，並於其後繼續持有該製成之槍枝、子彈及如原判決附表一編號二、三、四所示之
製造槍枝主要組成零件。至八十七年一月二十五日下午四時許，在上開住處為警查獲
等情。係以上開事實，業據上訴人於警詢及檢察官偵訊時供承不諱，且上訴人於原審
調查時亦供稱：火藥跟底火是跟金雞廣場買的，他們有教伊如何按裝，所以伊把它按
裝起來，伊買四支改造手槍時是分開包裝，伊有把四支組裝等語，並有該附表一、二
所示之物扣案可資佐證。又該扣案之改造完成玩具手槍一支，經內政部警政署刑事警
察局鑑驗結果，認為係仿COLT廠半自動手槍製造之金屬玩具手槍改造而成，其槍管為
金屬材質且已貫通，機械性能良好，可擊發適用之子彈，認具殺傷力；而上述製成之
子彈九顆，經鑑定認均係由玩具金屬彈殼加裝直徑約十ＭＭ之金屬彈頭、底火、火藥
而成之改造子彈，具子彈之完整結構，經實際試射，均可擊發，認均具殺傷力等情，
有該刑事警察局八十七年二月二十四日刑鑑字第七二四一號鑑驗通知書一紙在卷可稽
。是上訴人應有改造玩具手槍及子彈之行為。又上訴人所持有如該附表一編號二、三
、四所示之零件部分，依中央主管機關內政部於八十六年十一月二十四日台內警字第
八六七０六八三號公告，應屬槍枝之主要組成零件，且為八十六年十一月廿四日修正
後槍砲彈藥刀械管制條例第十三條規定禁止持有之物，應屬違禁物。而於上訴人處扣
得之物品，有已完成改造之槍、彈成品及未完成改造之槍、彈半成品，復有製造槍枝
子彈所用之工具及材料，上訴人苟未從事製造槍、彈，何以持有該等物品？從而，上
訴人於第一審及原審調查中改稱並無改造槍枝、子彈之犯行云云，顯係事後卸飾之詞
，不足採信，亦於理由內詳予指駁。本案事證明確，上訴人犯行堪以認定。因而撤銷
第一審關於此部分之判決，依想像競合犯關係，從一重適用修正前槍砲彈藥刀械管制
條例第十一條第一項之規定，改判論處上訴人未經許可製造彈藥罪刑，已詳述其所憑
之證據及其認定之理由。從形式上觀察，並無認定事實不憑證據及有何採證違背證據
法則之違法情形存在。上訴意旨略以：上訴人僅單純買受玩具槍、彈，依照賣方所教
導之組裝方式，將槍、彈加以組裝，此一行為並不該當於製造行為，自無任何將玩具
槍、彈改造為具有殺傷力之槍、彈犯意，原判決並未說明認定上訴人有改造玩具槍、
彈犯意之理由，自有判決不備理由及理由矛盾之違法等語。惟查原判決已詳述上訴人
有改造玩具槍、彈犯意所憑之證據及其認定之理由，上訴意旨，並非依據卷內訴訟資
料，對原判決究竟如何不適用法則或適用不當為具體之指摘，徒憑己見，就原判決已
說明事項，或屬原審採證認事職權之適法行使，任意指摘為違法，且為單純事實之爭
執，不得據為第三審上訴之合法理由。其上訴違背法律上之程式，應予駁回。
據上論結，應依刑事訴訟法第三百九十五條前段，判決如主文。
中　　　華　　　民　　　國　　九十三　　年　　 十二 　　月　　 十六 　　日
                              最高法院刑事第六庭
                                  審判長法官  吳　雄　銘
                                        法官  池　啟　明
                                        法官  石　木　欽
                                        法官  郭　毓　洲
                                        法官  吳　三　龍
      右正本證明與原本無異
                                              書  記  官
中　　　華　　　民　　　國　　九十三　　年　　 十二 　　月　　二十一　　日
                                                                        Ｑ
